

# Yacine Zerikat

**Data Enthusiast** 

Jeune ingénieur diplômé de CY TECH avec une expertise en data science développée lors de mon alternance chez Eli Lilly, je suis motivé à appliquer mes compétences fraîchement acquises pour contribuer au succès de mon prochain défi professionnel.

zerikatyacine@gmail.com

0755276928



in linkedin.com/in/zerikat-yacine-b0256a188

## **EXPÉRIENCES PROFESSIONNELLES**

# Apprenti Data scientist

Eli Lilly France 09/2022 - 10/2023

Strasbourg France

Création du Modèle CLU : Développons un modèle CLU (Chatbot Language Understanding) en spécifiant la langue, par exemple, le français, et en identifiant les intents (actions) souhaitées, tels que "Obtenir des informations", "Faire une réservation", et "Assistance technique". Entraînement du Modèle : Entraînons le modèle en utilisant des phrases d'exemple pour chaque intent. Par exemple:Intent "Obtenir des informations" : "Quels sont les horaires d'ouverture ? **Déploiement** sur Teams : Intégrons le chatbot entraîné dans l'environnement Teams en utilisant les outils et les API appropriés pour permettre une interaction fluide au sein de la plateforme. Optimisation Continue : Surveillons les performances du chatbot, recueillons des retours d'utilisateurs et ajustons le modèle

Python |Azure | CLU |Power BI

### Stage Data engineer Moody's analytics

04/2022 - 09/2022

Déploiement de Data Lineage Cloud Native : J'ai travaillé sur l'implémentation d'un module de data lineage au sein d'une solution SaaS basée sur AWS et Kubernetes pour le calcule de risque de crédit bancaire, renforçant la transparence des flux de données dans un environnement cloud natif pour suivre la provenance et les transformations des données, améliorant ainsi la qualité du traitement des données.

Outils

Spark | Scala | kubernetes | spline | AWS

## Stage Data Analyst

Sonatrach

05/2019 - 08/2019

Mise en Place d'un Pipeline d'Analyse de Données en Temps Réel: Dans ce stage J'ai travaillé sur la mise en place d'un pipeline d'analyse de données en temps réel pour permettre l'analyse en temps réel de grands ensembles de données.

Outils

SQL | Spark | Apache | Power BI

## **FORMATIONS ET DIPLÔMES**

CY Tech (Ex EISTI) - Ecole d'ingénieurs Cycle ingénieur en Génie Informatique parcours IA

09/2021 - 01/2024

Université des Sciences et de la Technologie Master Systèmes d'Information et Données SID

09/2016 - 09/2021

### **CONNAISSANCES TECHNIQUES ET PROFESSIONNELLES**



### **PROJETS PERSONNELS**

Développement d'un système de recommandation de films en profilant les utilisateurs via le machine

NLP | Doc2vec | Tenserflow | Scikit-learn

Implémenter deux méthodes de classification des documents.

• Perl | Naive Bayes | K plus proches voisins

Carbone Score chatbot capable d'interagir avec l'utilisateur afin de réduire sa consommation du carbone.

RASA | Python

Projet de machine learning pour la prédiction financière Python | Scikit-learn

Automatisation des processus d'audit

Alteryx

Identification et authentification biométrique

CNN | Tenserflow

#### CERTIFICATIONS

AZ-900: Microsoft Azure Fundamentals

Alteryx Designer Core

#### **LANGUES**

**FRANCAIS** Courant

Anglais (Toeic 855) Capacité professionnelle complète

## INTÉRÊTS ET LOISIRS

Bénévolat

Sport

Ecrire des blogs sur meduim